【裁判字號】    97,上易,631
【裁判日期】    971029
【裁判案由】    竊盜
【裁判全文】
臺灣高等法院臺南分院刑事判決         97年度上易字第631號
上  訴  人
即  被  告  甲○○
                      巷13弄.
選任辯護人  蕭敦仁律師
上列上訴人因竊盜案件，不服臺灣雲林地方法院97年度易字第
529號中華民國97年8月13日第一審判決（起訴案號：臺灣雲林地
方法院檢察署97年度偵字第2218號），提起上訴，本院判決如下
：
    主  文
原判決撤銷。
甲○○共同攜帶兇器，毀越安全設備竊盜，未遂，處有期徒刑捌
月，油壓剪及T型扳手各壹支沒收。
    事  實
一、甲○○與李衡山基於意圖為自己不法所有之共同犯意，於民
    國97年4月22日稍早於清晨4時10分之某時刻，駕駛車牌號碼
    0333-LS號自用小客車，夥同前往雲林縣古坑鄉○○○○○
    段第506地號土地上由乙○○所管理之倉庫（該倉庫內以電
    動門分隔兩區，外部倉庫停放車牌號碼S5-0337號自用小貨
    車，內部倉庫放置以紙箱包裝之爆竹），共同持客觀上足以
    危害人身安全而屬於李衡山所有之油壓剪及T型扳手各1支，
    自倉庫外以油壓剪剪斷鐵窗之鐵條並打破窗戶，踰越該安全
    設備，進入外部倉庫後，再以該油壓剪破壞附掛在區隔內外
    部倉庫之電動門上鎖頭，因仍無法打開該電動門，遂再行破
    壞牆壁上之通風口，而踰越該通風口，進入內部倉庫，始打
    開分隔內外部倉庫之電動門（無故侵入建築物部分，未經原
    審判決，不在本院審判範圍），二人合力將乙○○所有如原
    判決附表所示之爆竹91箱（值約新臺幣《下同》161,800元
    ），自內部倉庫搬上停放在外部倉庫之上開自用小貨車上，
    再破壞該自用小貨車之啟動裝置，下手竊取該爆竹及自用小
    貨車。嗣於同日清晨4時10分許，李衡山與甲○○2人試圖啟
    動上開自用小貨車之引擎，並破壞倉庫鐵捲門，欲駕車離去
    時，不慎觸動防盜系統，經該防盜系統電話連線通知乙○○
    ，乙○○隨即趕赴倉庫查看，甲○○與李衡山即跑出倉庫外
    ，並駕駛其二人所搭乘之自用小客車逃逸致未遂。乙○○見
    狀隨即打電話報警，並駕車尾隨，同日清晨5時25分許，甲
    ○○及李衡山在嘉義縣民雄鄉○○村○○路○段31號（協同
    中學）前，為警攔截，經乙○○現場指認查獲，並在上開自
    用小貨車內扣得李衡山、甲○○做案用之油壓剪及T型扳手
    各1 支，而查悉上情。
二、案經乙○○訴由嘉義縣警察局民雄分局報請臺灣雲林地方法
    院檢察署檢察官偵查起訴。
    理  由
一、按被告以外之人於審判外之陳述，雖不符前4條之規定，而
    經當事人於審判程序同意作為證據，法院審酌該言詞陳述或
    書面陳述作成時之情況，認為適當者，亦得為證據。當事人
    、代理人或辯護人於法院調查證據時，知有第159條第1項不
    得為證據之情形，而未於言詞辯論終結前聲明異議者，視為
    有前項之同意，刑事訴訟法第159條之5第1項、第2項定有明
    文。本案所引用之書面證據資料及被告以外之人於審判外之
    陳述，被告甲○○（下稱被告）及其辯護人於本院言詞辯論
    終結前並未聲明異議，而該等書面證據資料或陳述均係由職
    司犯罪調查、偵查之警方依法定正當程序作成，且與本案待
    證事實具有關聯性，本院審酌上情認為作為證據並無不當，
    自得採為認定被告犯罪事實之證據。
二、訊據被告對於上開犯罪事實坦承不諱，核與李衡山於警局、
    原審偵審坦承夥同被告行竊之情節相符，並迭經告訴人於警
    局、偵查及本院指證明確。且有贓物認領保管單、現場照片
    附卷及油壓剪、T型扳手扣案佐證，被告自白與事實相符，
    犯行堪以認定。
三、查刑法第321條第1項第3款之攜帶兇器竊盜罪，係以行為人
    攜帶兇器竊盜為其加重條件，此所謂兇器，其種類並無限制
    ，凡客觀上足對人之生命、身體、安全構成威脅，具有危險
    性之器物均屬之，且祇須行竊時攜帶此種具有危險性之兇器
    為已足，並不以攜帶之初有行兇之意圖為必要（最高法院79
    年臺上字第5253號判例參照）。又刑法第321條第1項第2款
    所謂「其他安全設備」，係指門扇、牆垣以外，依通常觀念
    足認防盜之一切設備而言，如附加於門上之鎖頭、窗戶、鐵
    窗、冷氣孔、通風孔等即屬之。查本件扣案之油壓剪及扳手
    俱為金屬材質，質地堅硬，足以危害人體，自為兇器。被告
    夥同李衡山持上開油壓剪及自製T型扳手，先破壞鐵窗及窗
    戶後，踰越窗戶進入外部倉庫，再將附掛於電動門之鎖頭剪
    斷，並穿越破壞之通風口進入內部倉庫，將爆竹搬至小貨車
    上，計畫將小貨車一併竊取於將小貨車開離現場之前，因發
    現告訴人趕至，而夥同逃逸，致未得手。核被告所為，係犯
    刑法第321條第2項、第1項第3款、第2款之攜帶兇器、毀越
    安全設備竊盜未遂罪。被告著手竊盜行為之實行，而未遂，
    依未遂犯之規定減輕其刑。其與李衡山有犯意聯絡及行為分
    擔，為共同正犯。
四、原審認被告係犯上開罪名，予以論科，原無不合。惟被告於
    原審判決後已與告訴人和解賠償新台幣5萬元，告訴人已不
    再追究，此有和解書可憑。此為新發生之事實，原判決未及
    審酌（原審亦將被告未和解作為科刑審酌之事項）被告執此
    指摘原判決不當，為有理由，應予撤銷改判。審酌被告曾因
    吸用毒品被觀察勒戒，素行並非甚為端正，其不循正途賺取
    生活所需，利用清晨四下無人之際，攜帶工具侵入倉庫行竊
    ，足見係經預謀計議，危害社會治安，惟其犯後坦承且已與
    告訴人和解等一切情狀量處有期徒刑8月。油壓剪及扳手為
    供犯罪所用，且屬共犯李衡山所有，業經被告於本院供述在
    卷，依法宣告沒收。又依本件之犯罪情節，宣告緩刑並非適
    當，併予敘明。
據上論結，應依刑事訴訟法第369條第1項前段、第364條、第299
條第1項前段、刑法第28條、第321條第2項第1項第2款、第3款、
第25條第2項、第38條第1項第2款判決如主文。
本案經檢察官范文豪到庭執行職務。
中    華    民    國    97    年    10    月    29    日
                  刑事第一庭    審判長法  官 黃崑宗
                                      法  官 蔡長林
                                      法  官 夏金郎
以上正本證明與原本無異。
不得上訴。
                                      書記官 戴淑敏
中    華    民    國    97    年    10    月    29    日
附錄法條：
中華民國刑法第321條
（加重竊盜罪）
犯竊盜罪而有左列情形之一者，處六月以上、五年以下有期徒刑
：
一、於夜間侵入住宅或有人居住之建築物、船艦或隱匿其內而犯
之者。
二、毀越門扇、牆垣或其他安全設備而犯之者。
三、攜帶兇器而犯之者。
四、結夥三人以上而犯之者。
五、乘火災、水災或其他災害之際而犯之者。
六、在車站或埠頭而犯之者。
前項之未遂犯罰之。


司法院資訊處製作；財團法人民間司法改革基金會備份。
